臺灣高雄地方法院刑事判決　　　　　　　　　　　　九十一年度易字第二六二號
　　公　訴　人　臺灣高雄地方法院檢察署檢察官
右列被告因贓物案件，經檢察官提起公訴（九十一年度偵字第一三０九六號），本院
判決如左：
    主  文
甲○○○○ ALFREDO JRSORIANO故買贓物，處有期徒刑參月，如易科罰金以參佰元折算壹
日。並於刑之執行完畢或赦免後，驅逐出境。
    事  實
一、甲○○○○ ALFREDO JRSORIANO明知真實姓名、年籍不詳、自稱「NIKKI」之成年人，
    於九十年十月間某日，在高雄縣大寮鄉某外籍勞工聚集地點，推銷予伊之懸有車
    號ＦＡＨ—五一一號車牌之重型機車（原車號係一二四—三四一二號；引擎號碼
    三ＫＷ─００五二九七號）係屬贓物，竟仍以新台幣（下同）三萬元代價向之購
    買，並供己騎乘使用。迨至九十一年六月十六日十時三十分許，甲○○○○ ALFREDO
    JRSORIANO騎乘上開贓車行經高雄市○○區○○路與壽豐路口時，為警攔檢查獲
    ，始悉上情。
二、案經高雄市政府警察局楠梓分局報告臺灣高雄地方法院檢察署檢察官偵查後起訴
    理  由
一、訊據被告甲○○○○ ALFREDO JRSORIANO矢口否認有右開犯行，辯稱：購買上開機車
    時，並未辦理過戶手續，亦未取得行照，「NIKKI」是外勞，說他要返國所以並
    未懷疑，並不知道系爭機車為贓車，僅係失察誤買贓物云云。惟查：
    （一）系爭機車係乙○○向吳謝秀美承租，而於八十年十月十四日一時許，在高
          雄市○鎮區○○路與鎮中路口所失竊之物；車號ＱＫＩ—７１１號車牌，
          原係懸掛於陳威達（改名為丙○○，下稱丙○○）所有引擎號碼ＧＹ六Ｄ
          ─七一六九九八號機車上，而於九十年十月十日八時三十分許，在高雄市
          苓雅區○○○○○路七號前連同機車一併失竊等情，業經被害人乙○○、
          丙○○於警訊時指述無訛，且有車輛竊盜、車牌失竊資料個別查詢報表─
          查詢車輛認可資料二紙、贓物認領保管收據二紙等文件在卷可按，是上開
          機車、車牌均堪認為係屬贓物要無疑義。
    （二）被告前於偵查初訊時先稱行照在換房間時不見了云云，嗣於九十一年七月
          十日偵查中改稱：「NIKKI」有給伊看證件，是淺藍色的，有點像行照，
          但伊看不懂，他說下次再去辦過戶，等過完戶再拿給伊，後來他尚未辦過
          戶，人就出境了云云，則其前後所陳已不一，不能遽採。況被害人丙○○
          於偵查中陳稱：ＦＡＨ─五一一號機車行照並未失竊等語，足見「NIKKI
          」不可能取得真正行照，且我國車牌號由英文及阿拉伯數字所構成，被告
          自無不能核對之理，被告就上開機車為來路不明之贓物，實難諉為不知。
          參以世界各國對車輛皆以證照管制，菲律賓亦不例外，而被告既以我國行
          照為淺藍色置辯，足認其亦知在我國購買機車須取得行照作為合法之來源
          證明，凡此均顯被告所陳與常情不符，所辯為卸責圖免之詞，委無足採。
          綜上，本件事證明確，被告犯行洵堪認定，應予依法論科。
二、核被告所為，係犯刑法第三百四十九條第二項之故買贓物罪。爰審酌被告犯罪之
    動機、目的、犯罪所造成之損害，犯後飾詞卸責，未見悔意等一切情狀量處如主
    文之刑，並諭知易科罰金之折算標準。又其受有期徒刑以上刑之宣告，爰依刑法
    第九十五條之規定，諭知於刑之執行完畢或赦免後驅逐出境。
據上論斷，應依刑事訴訟法第二百九十九條第一項前段、刑法第三百四十九條第二項
、第四十一條第一項、第九十五條、罰金罰鍰提高標準條例第一條前段、第二條判決
如主文。
中      華      民      國      九十一      年    十一    月    十三    日
                                  臺灣高雄地方法院刑事庭
                                      法  官  郭  佳  瑛
右正本證明與原本無異。
如不服本判決，應於判決送達後十日內，向本院提出上訴狀。
                                      書記官  林  仕  興
中      華      民      國      九十一      年    十一    月    十三    日
附錄本判決所論罪法條：
中華民國刑法第三百四十九條
收受贓物者，處三年以下有期徒刑、拘役或五百元以下罰金。搬運、寄藏、故買贓物
或為牙保者，處五年以下有期徒刑、拘役或科或併科一千元以下罰金。
因贓物變得之財物，以贓物論。
